最高法院刑事裁定
111年度台抗字第1621號
再 抗告 人  歐哲維                      



上列再抗告人因違反毒品危害防制條例等罪定其應執行刑案件，
不服臺灣高等法院中華民國111年10月18日駁回抗告之裁定（111
年度抗字第1560號；聲請案號：臺灣新北地方檢察署111年度執
聲字第1703號），提起再抗告，本院裁定如下：
    主  文
再抗告駁回。
    理  由
本件原裁定以：再抗告人即受刑人歐哲維犯第一審裁定附表編
  號（以下僅記載編號序列）1至3所示4罪，經臺灣新北地方法
  院及原審法院先後判處各該編號「宣告刑」欄所示之有期徒刑
  （以下所載主刑種類皆同），均經分別確定在案。合於數罪併
  罰之要件，第一審因認檢察官據此聲請為正當，而裁定再抗告
  人應執行4年2月。該第一審所定應執行之刑，係在編號1至3所
  示4罪各刑中最長期以上，各刑合併之刑期以下，合於刑法第5
  1條第5款規定之外部界限，復未逾自由裁量之內部界限，且已
  於法定範圍內減免刑期，因認再抗告人之抗告為無理由，而予
  駁回。
再抗告意旨略稱：依刑法第51條第5款之規定及法秩序之理念，
  定應執行刑有外部與內部界限之拘束，刑法關於連續犯規定刪
  除後，法院於數罪併罰時，除不得逾越法律規定範圍外，尚重
  教化之功能，而非僅實現應報主義之觀念，參照新法實施以來
  ，實務上有販賣毒品5次各判15年，合計判75年定應執行8年6
  月至19年；強盜案件6件，分別判刑5年6月，合計判33年定應
  執行6年半左右；恐嚇與詐欺共116件，合計24年1月，定應執
  行3年4月；詐欺27次，合計判30年7月，定應執行4年。請給予
  再抗告人合理公平且從新從輕有利之裁定等語。
按：裁判確定前犯數罪者，併合處罰之。數罪併罰，分別宣告
  多數有期徒刑者，於各刑中之最長期以上，各刑合併之刑期以
  下，定其刑期，但不得逾30年，刑法第50條第1項前段、第51
  條第5款分別定有明文。次按刑事訴訟法第370條第2項、第3項
  ，已針對第二審上訴案件之定應執行刑，明定有不利益變更禁
  止原則之適用；而分屬不同案件之數罪併罰有應更定執行刑之
  情形，倘數罪之刑，曾經定應執行刑，再與其他裁判宣告之刑
  定應執行刑時，在法理上亦同受此原則之拘束。亦即，另定之
  執行刑，其裁量所定之刑期，不得較重於前定之執行刑加計後
  裁判宣告之刑或所定執行刑之總和。又數罪併罰定應執行刑之
  案件，係屬法院自由裁量之事項，法院所為刑之酌定如未逾越
  上開規定之外部界限、定應執行刑之恤刑目的及不利益變更禁
  止原則，即不得指為違法。
㈠原裁定關於檢察官聲請就編號1至3所示4罪定應執行刑乙節之論
  述，與卷內資料相符。又其中編號1部分曾經定應執行3年10月
  ，與編號2、3部分，合計為4年5月；原裁定於該附表所示4罪
  各刑中之最長期（3年6月）以上，各刑合併之刑期（7年7月）
  以下，認第一審酌定其應執行4年2月，並未逾越法律規定之外
  部界限、定應執行刑之恤刑目的及不利益變更禁止原則，不能
  率指為違法。
㈡個案情節不一，尚難比附援引。而執行刑之酌定，尤無必須按
  一定比例、折數衡定之理；是無從引用他案酌定應執行刑之比
  例，作為本案酌定之刑是否適法之判斷基準。
再抗告人之再抗告意旨並未具體指摘原裁定有何違法或不當之
  處，僅執陳詞及其個人主觀意見，以上開再抗告意旨，對原裁
  定已詳細說明、於法無違之事項，任意指摘，洵難認為可採。
  又原裁定並無應予撤銷更為裁定之事由，再抗告意旨另請本院
  重新酌定應執行刑乙節，亦屬無據。
綜上，應認再抗告人對原裁定之再抗告為無理由，予以駁回。
據上論結，應依刑事訴訟法第412條，裁定如主文。
中　　華　　民　　國　　111 　年　　12　　月　　15　　日
                  刑事第四庭審判長法　官　林立華
                                  法　官  謝靜恒
                                  法　官  林瑞斌
                                  法　官  王敏慧
                                  法　官  李麗珠
本件正本證明與原本無異
                                  書記官  王唯育
中　　華　　民　　國　　111 　年　　12　　月　　20　　日